【裁判字號】    98,上訴,1205
【裁判日期】    981102
【裁判案由】    違反毒品危害防制條例等
【裁判全文】
臺灣高等法院高雄分院刑事判決        98年度上訴字第1205號
上  訴  人
即  被  告  甲○○
                    （現另案在臺灣高雄第二監獄執行中）
上列上訴人因違反毒品危害防制條例等案件，不服臺灣高雄地方
法院98年度訴字第556 號中華民國98年7 月17日第一審判決（起
訴案號：臺灣高雄地方法院檢察署98年度偵字第4170號、第9454
號、98年度毒偵字第1622號），提起上訴，本院判決如下：
     主  文
上訴駁回。
     理  由
一、按上訴書狀應敘述具體理由；所謂具體理由，必係依據卷內
    既有訴訟資料或提出新事證，指摘或表明第一審判決有何採
    證認事、用法或量刑等足以影響判決本旨之不當或違法，而
    構成應予撤銷之具體事由，始克當之。若僅泛言原判決認定
    事實錯誤、違背法令、量刑失之過重或輕縱，而未依上開意
    旨指出具體事由；或形式上雖已指出具體事由，然該事由縱
    使屬實，亦不足以認為原判決有何不當或違法者，皆難謂係
    具體理由。又第二審法院認為上訴書狀未敘述理由或上訴有
    刑事訴訟法第362 條前段之情形者，應以判決駁回之，同法
    第361 條第2 項、第367 條前段定有明文。是上訴書狀全未
    敘述理由者，應先命補正；已敘述理由但不具體者，毋庸命
    補正，應由第二審法院以判決逕予駁回上訴，未依法駁回者
    ，有受理訴訟不當之違法。最高法院24年度總會決議第93號
    提案(四)、97年台上字第892 號、97年台上字第3889號判決參
    照。
二、本件上訴人即被告甲○○經原審核認其所為，係分別犯加重
    竊盜罪、普通竊盜罪及施用第一級、第二級毒品等罪，而諭
    知被告攜帶兇器毀越安全設備竊盜罪，累犯，處有期徒刑9
    月；又犯竊盜罪，累犯，處有期徒刑3 月；又犯竊盜罪，累
    犯，處拘役10日，如易科罰金，以新臺幣（下同）1000元折
    算1 日；又犯竊盜罪，累犯，處拘役10日，如易科罰金，以
    1000元折算1 日；又犯踰越牆垣及安全設備於夜間侵入住宅
    竊盜罪，累犯，處有期徒刑5 月；又施用第一級毒品，累犯
    ，處有期徒刑9 月，扣案之注射針筒（含針頭）1 支，沒收
    銷燬之；又施用第二級毒品，累犯，處有期徒刑5 月。應執
    行有期徒刑2 年，拘役15日，拘役部分如易科罰金，以1000
    元折算1 日，扣案之注射針筒（含針頭）1 支，沒收銷燬後
    ，於民國98年8 月4 日具狀提起上訴，嗣於98年8 月19日提
    出之上訴理由狀固載述：「被告對於判決書所判各罪之刑，
    有所不服，如判決書所示，原告（按即被害人）李茂廉貨櫃
    屋被竊，根本不是被告所為，請鈞長明察，也還被告一個清
    白，也請鈞院發回重審。」云云，有上訴狀在卷可稽。
三、經查，原審綜以被告迭於警詢、偵查中及原審審理時均坦承
    不諱，核與被害人李茂廉、曾渝媗於警詢之指述、被害人徐
    錦乾於警詢、偵查中之指述及證述相符，並有高雄縣政府警
    察局旗山分局刑案現場勘查採證紀錄報告表、刑事案件證物
    採驗紀錄表、刑案現場勘查照片14張、內政部警政署刑事警
    察局98年2 月10日刑紋字第0980008462號鑑驗書、高雄縣美
    濃鎮○○路○ 段632 巷36號現場照片2 張、監視錄影器翻拍
    畫面6 張、高雄縣美濃鎮○○路619 號現場照片4 張、藏放
    贓物及其附近之照片4 張、贓證物照片5 張、高雄縣美濃鎮
    蕃茄園及其附近之現場照片4 張、高雄縣政府警察局旗山分
    局刑案偵辦毒品案件嫌疑人尿液採集編號對照表、台灣檢驗
    科技股份有限公司98年3 月4 日出具之濫用藥物尿液採驗報
    告等在卷可稽，而認被告前揭自白與事實相符，其所為各犯
    行均堪認定。爰審酌被告所犯各罪之情節，及各應予加重減
    輕之事由，並衡以被告年紀尚輕，身心健全，不思循正當途
    徑賺取金錢，竟有普通竊盜、攜帶兇器毀壞窗戶進入他人貨
    櫃屋行竊、翻牆及踰越窗戶於夜間侵入他人住宅竊盜等行為
    ，危害社會治安頗大，所生危害非微，再念其施用毒品僅自
    戕一己之身體健康，尚未對他人造成危害，本案自始即坦承
    所有犯行，犯後態度良好，與各遭竊財物之價值等一切情狀
    ，分別量處如原審判決主文所示之刑，並依法定其應執行之
    刑，及就拘役部分併予諭知易科罰金之折算標準。是原審所
    為上開論敘，經核並無違背經驗法則或論理法則，量刑亦屬
    允當。
四、被告上訴狀僅泛稱對原審所諭知各罪之刑，均有所不服，至
    被害人李茂廉貨櫃屋被竊部分亦非被告所為云云。是觀其上
    訴理由所述，並未依據卷內既有訴訟資料或提出新事實、新
    證據指出原判決有何不當或違法而為足以影響判決本旨，而
    構成應予撤銷之具體指摘事由，則其上訴徒托空言，請求撤
    銷原判決，顯屬未敘述具體理由。按之上開規定，上訴人之
    上訴要屬違背法律上之程式，自應由本院依同法第367 條前
    段、第372 條規定，不經言詞辯論逕行判決如主文。
中    華    民    國    98    年    11    月    2     日
                刑事第三庭  審判長法  官  莊崑山
                                  法  官  張意聰
                                  法  官  莊松泉
以上正本證明與原本無異。
如不服本判決應於收受本判決後10日內向本院提出上訴書狀，其
未敘述上訴理由者，並得於提起上訴後10日內向本院補提理由書
狀（均須按他造當事人之人數附繕本）「切勿逕送上級法院」。
中    華    民    國    98    年    11    月    2     日
                                  書記官  葉淑華


司法院資訊處製作；財團法人民間司法改革基金會備份。
